臺灣高雄地方法院刑事判決　　　　　　100年度審訴字第302號
公　訴　人　臺灣高雄地方法院檢察署檢察官
被　　　告　洪信充
上列被告因違反毒品危害防制條例案件，經檢察官提起公訴（99
年度毒偵字第6803號），本院合議庭裁定由受命法官獨任行簡式
審判程序，判決如下：
    主  文
洪信充施用第一級毒品，累犯，處有期徒刑拾月；扣案之海洛因
貳包（驗前淨重分別為零點零伍零公克、零點肆公克，驗餘
淨重分別為零點零肆貳公克、零點貳零公克，含包裝袋貳只）
均沒收銷燬之。又施用第二級毒品，累犯，處有期徒刑伍月；扣
案之甲基安非他命壹包（驗前淨重為壹點柒柒陸公克，驗餘淨重
為壹點柒柒壹公克，含包裝袋壹只）沒收銷燬之，扣案之玻璃球
吸食器壹只沒收之。應執行有期徒刑壹年貳月；扣案之海洛因貳
包（驗前淨重分別為零點零伍零公克、零點肆公克，驗餘淨
重分別為零點零肆貳公克、零點貳零公克，含包裝袋貳只）、
甲基安非他命壹包（驗前淨重為壹點柒柒陸公克，驗餘淨重為壹
點柒柒壹公克，含包裝袋壹只）均沒收銷燬之，扣案之玻璃球吸
食器壹只沒收之。
    事實及理由
一、犯罪事實：
    洪信充曾因施用毒品案件，經本院以民國88年度毒聲字第60
    79號裁定送觀察、勒戒後，因認有繼續施用毒品之傾向，嗣
    以88年度毒聲字第8154號裁定令入戒治處所施以強制戒治，
    於90年3 月4 日強制戒治執行完畢，並經臺灣高雄地方法院
    檢察署檢察官以90年度戒毒偵字第385 號為不起訴處分確定
    。又於前揭強制戒治完畢後5 年內之92年間，因施用毒品案
    件，經本院以93年度易字第1094號判刑確定。另於94年間，
    因竊盜、施用毒品案件（共4 罪），分別經本院以94年度易
    字第1485號判處有期徒刑10月確定、以94年度訴字第3570號
    判處有期徒刑8 月、4 月確定、以95年度訴字第1763號判處
    有期徒刑1 年、8 月確定，上開5 罪嗣經裁定減刑及定應執
    行有期徒刑1 年5 月確定；再於95年間，因竊盜、施用毒品
    （共2 罪）等案件，分別經臺灣高等法院高雄分院以96年度
    上易字第174 號判處有期徒刑10月確定、以96年度上訴字第
    600 號判處有期徒刑1 年1 月、9 月確定，此3 罪亦經裁定
    減刑及定應執行有期徒刑1 年2 月確定，並與上開應執行有
    期徒刑1 年5 月接續執行，於98年4 月18日執行完畢。詎仍
    不知悔改，明知海洛因、甲基安非他命為毒品危害防制條例
    所列之第一級、第二級毒品，不得非法持有、施用，竟基於
    施用第一級毒品海洛因之犯意，於99年10月8 日凌晨0 時許
    ，在高雄縣林園鄉（99年12月25日改制為高雄市林園區，下
    同）王公廟廁所，以針筒注射方式，施用第一級毒品海洛因
    1 次；另基於施用第二級毒品甲基安非他命之犯意，以吸食
    器燒烤後吸食煙霧之方式，施用第二級毒品甲基安非他命1
    次。嗣於99年10月8 日上午11時15分許，在高雄市○○區○
    ○路97巷11之1 號前，因另涉竊盜案件為警查獲，並扣得第
    一級毒品海洛因2 包（驗前淨重分別為0.050 公克、0.334
    公克，驗餘淨重分別為0.042 公克、0.320 公克，含包裝袋
    2 只）、第二級毒品甲基安非他命1 包（驗前淨重為1.776
    公克，驗餘淨重為1.771 公克，含包裝袋1 只）、玻璃球吸
    食器1 只等物，經徵其同意採尿檢驗結果，呈嗎啡、可待因
    、甲基安非他命及安非他命陽性反應，始悉上情。
二、程序部分：
  (一)本件被告洪信充所犯係死刑、無期徒刑、最輕本刑為3 年以
    上有期徒刑以外之罪，其於準備程序中就被訴事實為有罪之
    陳述，經法官告知簡式審判程序之旨，並聽取公訴人、被告
    之意見後，本院合議庭認為適宜而裁定由受命法官獨任進行
    簡式審判程序，先予敘明。
  (二)被告前經送觀察、勒戒、強制戒治執行完畢後5 年內，已再
    犯施用毒品案件，經法院判刑確定，是被告於「初犯」經觀
    察、勒戒、強制戒治後，曾於5 年內再犯，經依法追訴處罰
    ，本件施用毒品行為已屬3 犯以上，檢察官逕行起訴，即無
    不合。
三、證據：
  (一)高雄市立凱旋醫院99年11月22日濫用藥物尿液檢驗報告、高
    雄市政府警察局小港分局毒品案嫌疑人尿液代碼與姓名對照
    表各1 份。
  (二)高雄市政府警察局小港分局搜索扣押筆錄、扣押物品目錄表
    、高雄市立凱旋醫院100 年2 月10日濫用藥物成品檢驗鑑定
    書、高雄醫學大學附設中和紀念醫院100 年2 月15日檢驗報
    告、扣案之海洛因2 包、甲基安非他命1 包、玻璃球吸食器
    1 只。
  (三)被告之自白。
四、論罪：
    海洛因、甲基安非他命分別為毒品危害防制條例第2 條第2
    項第1 款、第2 款規定之第一級、第二級毒品，不得非法施
    用、持有，是核被告洪信充所為，係犯毒品危害防制條例第
    10條第1 項之施用第一級毒品、第10條第2 項之施用第二級
    毒品罪。被告施用第一級毒品海洛因及第二級毒品甲基安非
    他命前分別持有海洛因、甲基安非他命之低度行為，應為施
    用之高度行為所吸收，均不另論罪。被告有犯罪事實欄所載
    之有期徒刑執行完畢之情形，此有臺灣高等法院被告前案紀
    錄表在卷可佐，其於徒刑執行完畢後，5 年之內故意再犯本
    件有期徒刑以上之2 罪，為累犯，均應依法加重其刑。被告
    所犯上開2 罪，犯意各別，行為互殊，應予分論併罰。
五、科刑：
    爰審酌被告犯後坦承犯行，施用毒品行為本質上係屬自我戕
    害行為，反社會性程度應屬較低；惟施用毒品，不僅足以戕
    害其個人身心，且極易滋生其他犯罪，惡化治安，損及公益
    ，且被告前已經觀察、勒戒、強制戒治執行完畢，仍未能戒
    絕毒癮，其於99年1 月間方因施用毒品為警查獲，並經本院
    以99年度審訴字第2524號判刑確定，被告於該案判決確定後
    ，竟再犯本件犯行，顯見先前偵審之程序已不足以使被告心
    生警惕，其不思悔改，自制力亦顯不佳，並考量被告前科素
    行、智識程度等一切情狀，分別量處如主文所示之刑，並定
    其應執行之刑，以資懲戒。
六、沒收：
  (一)扣案之白色粉末2 包（驗前淨重分別為0.050 公克、0.334
    公克，驗餘淨重分別為0.042 公克、0.320 公克，含包裝袋
    2 只），經鑑定後，係屬第一級毒品海洛因；扣案之白色晶
    體1 包（驗前淨重為1.776 公克，驗餘淨重為1.771 公克，
    含包裝袋1 只），經送驗後，確為第二級毒品甲基安非他命
    無訛，此分別有上開高雄市立凱旋醫院濫用藥物成品檢驗鑑
    定書及高雄醫學大學附設中和紀念醫院檢驗報告在卷可稽，
    而裝盛該等毒品之包裝袋共3 只，其中含有無法析離之第一
    級毒品海洛因（2 只）或第二級毒品甲基安非他命（1 只）
    ，均應視同毒品，爰依毒品危害防制條例第18條第1 項前段
    規定，分別於被告所犯施用第一級毒品海洛因及施用第二級
    毒品甲基安非他命所示罪刑項下分別諭知沒收銷燬；至鑑驗
    耗用之毒品既已滅失，則無庸再予宣告沒收銷燬。
  (二)扣案之玻璃球吸食器1 只，為被告所有並用以施用第二級毒
    品甲基安非他命之物，此經被告自承在卷，應依刑法第38條
    第1 項第2 款之規定，於其所犯施用第二級毒品罪刑項下諭
    知沒收，併此敘明。
據上論斷，應依刑事訴訟法第273 條之1 第1 項、第284 條之1
、第299 條第1 項前段、第310 條之2 、第454 條，毒品危害防
制條例第10條第1 項、第2 項、第18條第1 項前段，刑法第11條
、第47 條 第1 項、第38條第1 項第2 款、第51條第5 款、第9
款，判決如主文。
本案經檢察官李英霆到庭執行職務。
中    華    民    國   100    年    3     月    10    日
                  刑事第十庭    法  官  王靖茹
以上正本證明與原本無異。
如不服本判決應於收受判決後10日內向本院提出上訴書狀，並應
敘述具體理由。其未敘述上訴理由者，應於上訴期間屆滿後20日
內向本院補提理由書(均須按他造當事人之人數附繕本)「切勿逕
送上級法院」。
中    華    民    國   100    年    3     月    10    日
                                書記官  楊明月
附錄本案論罪科刑法條：
〈毒品危害防制條例第10條〉
施用第一級毒品者，處 6 月以上 5 年以下有期徒刑。
施用第二級毒品者，處 3 年以下有期徒刑。